# 经营性净利润的定义是什么？

提问人：想 _blue 时间：2021-09-22 08:05:06
请教下大家伙，如果上市公司是一家制造业企业，其下属全资子公司从事股权投资类业务（占比很小），那么，从上市公司整体看，子公司从事股权投资类业务是否属于经营性净利润？

回答人：chenyiwei
首先要明确“经营性净利润”的定义是什么？是由哪个监管部门，在哪个文件中提出的？该机构对该定义有无发布过相关解释和指引？提出该指标的目的是什么？